Denise Rocio Sosa

Full Stack Developer □

→□ +542995520389

▶Argentina, Neuquén

™ rocio.sosa94@gmail.com

Linkedin 🖴 | GITHUB

Full-Stack Developer con background en turismo, hotelería, ventas, recepción en restaurantes, atención en oficina de informes turísticos, y estudio contable; que me han enseñado a desarrollar la escucha activa y la empatía orientandome hacia la mejora continua y la calidad de servicio. Trabajé en equipos multidisciplinarios lo cual me ayudó a convertirme en una persona muy flexible, con mentalidad abierta y capicidad de aprendizaje ágil.

Respecto al mundo IT he adquirido conocimientos en GIT, estructuras de datos, programación orientada a objetos, algoritmos, metodologías ágiles y manejo y gestión de plataformas eCommerce.

Experiencia en desarrollo Front End y Back End, utilizando JavaScript, Node JS, React, Redux, Express, Sequelize, postgreSQL, HTML y CSS. Actualmente aprendiendo Typescript y Tailwind

EXPERIENCIA:

Full Stack Web Developer - Proyecto final ONG Vamos!!

Ene. 2024- Feb 2024

Pasantía para VAMOS ONG (Perú). Henry Bootcamp.

Vamos!!: Aplicación web para ONG de Perú que realiza viajes desde y hacia aeropuertos, brindando posibilidades de empleo a adultos mayores. Posee perfil de usuario para reservar el viaje y de administrador con un tablero para: visualizar reservas, descargar excel, listado de conductores, listado de precios de productos, entre otras funciones.

Front: React, Redux.

Back: Express, Node JS.

Base de datos: PostgreSQL y Sequelize.

Herramientas: GIT, Chakra UI, Firebase, Cloudinary.

GitHub Vamos!! 🚓

Full Stack Web Developer - Proyecto Individual Dogs

Nov. 2023- Dic 2023

Experiencia académica. Henry Bootcamp.

Dogs: SPA cuyo objetivo fue mostrar diferentes razas de perros, permitiendo crear nuevas razas y almacenarlas en la base de datos. Se implementaron filtros de búsqueda por nombre, ordenamiento alfabético, ordenamiento por peso y filtrado de razas por temperamento u origen.

Tecnologías utilizadas:

Front: React, Redux, HTML y CSS.

Back: Express, Node JS.

Base de datos: PostgreSQL y Sequelize. **Herramientas:** GIT, Thunder Client.

GitHub Dogs 😵

Full Stack Web Developer - Proyecto Integrador Rick & Morty

Ago. 2023 - Nov 2023

Experiencia académica. Henry Bootcamp.

Rick & Morty: SPA cuyo objetivo fue mostrar personajes de la serie animada Rick and Morty, permitiendo el login con usuario y contraseña, guardar favoritos, realizar búsqueda de personajes, ordenar alfabeticamente y filtrar por género.

Tecnologías utilizadas:

Front: React, Vite, Redux **Back:** Express, Node JS.

Base de datos: PostgreSQL y Sequelize. **Herramientas:** GIT, Thunder Client, Testing

OTRAS EXPERIENCIAS:

May 2022-May 2023

Recepción • Hotel Casino Maverick • Plaza Huincul

Jul 2021 - Abr 2022

Recepción/Adición •Hotel Antu Malal • Plaza Huincul

Nov 2021- Ene 2022

Administración • Estudio Contable Pablo Cerda • Plaza Huincul

Dic 2019 - 2021

Ventas • Turisur SRL • San Carlos de Bariloche

Sep 2018 - Nov 2019

Ventas/Administración • Huilliches EVT • San Carlos de Bariloche

Ene 2018 - Mar 2018

Informes Turísticos • Secretaría de Turismo • Dina Huapi

EDUCACION:

- Programa de UX/UI en Fundación YPF
- Full Stack Developer. Henry Bootcamp más de 800 horas de cursado teórico-práctico. 2023/2024.
- Licenciada en Turismo. Universidad Nacional de Río Negro. Año de egreso 2018

IDIOMAS:

Inglés B2 FCE Cambridge.

HABILIDADES TECNICAS:

- HTML
- CSS
- Javascript
- React
- Redux & Redux Toolkit
- Typescript
- Tailwind CSS
- Figma

- Node.JS
- Sequelize
- PostgreSQL
- Express
- Agile Learning
- Firebase
- Chakra UI
- Cloudinary